【裁判字號】    98,消債更,59
【裁判日期】    981106
【裁判案由】    更生事件
【裁判全文】
臺灣板橋地方法院民事裁定            98年度消債更字第59號
聲  請  人  甲○○
上列當事人依消費者債務清理條例聲請更生事件，本院裁定如下
下：
    主  文
債務人甲○○自中華民國九十八年十一月六日下午四時起開始更
生程序。
本件得由司法事務官進行更生程序。
    理  由
一、按法院開始更生程式之裁定，應載明其年、月、日、時，並
    即時發生效力。次按法院裁定開始更生或清算程式後，得命
    司法事務官進行更生或清算程式，必要時得選任律師、會計
    師或其他適當之自然人或法人為監督人或管理人，消費者債
    務清理條例第45條第1 項、第16條第1 項定有明文。
二、本件聲請意旨略以：聲請人目前積欠債務共計新臺幣（下同
    ）4,471,727 元（無擔保債務為785,727 元、有擔保債務為
    3,132,000 元），於消費者債務清理條例施行前，在民國95
    年間參加中華民國銀行公會會員辦理消費金融案件無擔保債
    務協商機制，與最大債權金融機構渣打國際商業銀行股份有
    限公司（以下簡稱：渣打商業銀行，原新竹國際商業銀行股
    份有限公司）成立協商，約定自95年9 月起，分80期，利率
    4.5%，每月以14,762元繳納至清償完畢為止，惟聲請人於96
    年間遭原任職公司佑國有限公司資遣，並自96年7月起至全
    鴻製衣廠擔任臨時工，每月所得約20,000元至25,000元，扣
    除協商金額後，已無力維持生活必要支出，是有不能清償債
    務情事。又聲請人協商成立後至今雖尚未毀諾，但債務金額
    係因親友幫忙才得以勉為償還，然以聲請人之收入而言，並
    無力負擔每月還款數額，是聲請人確有不可歸責於己之事由
    ，致履行顯有重大困難，且無擔保或無優先權之債務總額未
    逾12,000,000元，復未經法院裁定開始清算程序或宣告破產
    等語。
三、經查，聲請人主張之上開事實，業據提出財產及收入狀況說
    明書、債權人清冊、戶籍謄本、員工資遣證明單與財政部臺
    灣省北區國稅局95、96、97年度綜合所得稅各類所得資料清
    單及財產歸屬資料清單、財團法人金融聯合徵信中心當事人
    個人信用報告、還款證明、工資計算表等件為證，而查，聲
    請人雖於消費者債務清理條例施行前，曾與各債權人就無擔
    保債權成立協商，約定自95年9月起，分80期，按月償還14,
    762元，依各債權銀行債權金額比例清償各項債務，至全部
    清償為止，聲請人迄今仍正常繳款，此有渣打商業銀行98年
    7 月6日民事陳報狀1份在卷可稽，惟查，聲請人於95年間向
    渣打商業銀行申請債務協商時，係任職於佑國有限公司，然
    聲請人其後於96年6月則因公司廠房搬遷而遭資遣，目前係
    至全鴻製衣廠擔任臨時工，每月所得約20,000元至25,000元
    ，復有聲請人檢附之員工資遣證明單、工資計算表、勞工保
    險被保險人投保資料表等件附卷可參，則查，聲請人居住於
    臺北縣，依行政院主計處公佈之98年度臺灣省每人每月最低
    生活費用為10,792元，是其每月薪資收入於履行協商條件後
    ，顯已無法維持其基本生活必要支出及子女扶養費，從而，
    聲請人主張因有不能清償債務之情事，致履行原協商條件有
    重大困難，應堪採信。此外，本件又查無債務人有消費者債
    務清理條例第6條第3項、第8條或第46條各款所定駁回更生
    聲請之事由存在，則聲請人聲請更生，應屬有據，爰裁定如
    主文。
四、另聲請人應於更生程序開始後，由債權人會議可決或由法院
    裁定認可其更生方案後方能實行，倘未能經債權人會議可決
    或經法院裁定認可，則依消費者債務清理條例第61條規定，
    應續行清算程序，故本件聲請人仍應提出足以為債權人接受
    或經法院認為公允之更生方案以供採擇，附此敘明。
中    華    民    國    98    年    11    月    6     日
                  民事第三庭    法  官  邱靜琪
上為正本係照原本作成
本件不得抗告
本裁定已於98年11月6日下午4時公告
中    華    民    國    98    年    11    月    6     日
                                書記官  鄭美莉


司法院資訊處製作；財團法人民間司法改革基金會備份。
